臺灣板橋地方法院交通事件裁定　　　100 年度交聲字第1130號
原處分機關　交通部公路總局台北區監理所板橋監理站
異　議　人
即受處分人　張庭瑜
上列異議人因違反道路交通管理處罰條例案件，對於交通部公路
總局台北區監理所板橋監理站於中華民國100 年4 月18日所為之
裁決處分（案號：板監裁字第裁41-C00000000號）不服，聲明異
議，本院裁定如下：
    主      文
原處分撤銷。
張庭瑜不罰。
    理      由
一、原處分意旨略以：異議人張庭瑜於民國100 年2 月24日凌晨
    0 時32分許，騎駕車號６ＨＨ－７５２號重型機車，行經新
    北市○○區○○路、員福街口時，因有「駕駛人行經有燈光
    號誌管制之交岔路口闖紅燈（左轉）」之違規，經警攔停舉
    發，填具新北市政府警察局100 年2 月24日北警交字第C00-
    000000號舉發違反道路交通管理事件通知單，原處分機關於
    100 年4 月18日依道路交通管理處罰條例第53條第1 項、第
    63條第1 項第3 款等規定，裁處新台幣（下同）一千八百元
    罰鍰，並記違規點數三點。異議人於同日聲明異議等情。
二、異議意旨則以：異議人確於上開時間，騎駕機車行經前開路
    段，為警攔停舉發，但異議人係因紅綠燈有秒差，先右轉駛
    入加油站，再由加油站出口左轉通過該路口，行駛至中華路
    二段路口待轉，沒有闖紅燈，警方取締舉發有爭議，原處分
    應予撤銷等語。
三、法院之判斷：
（一）按汽車駕駛人，行經有燈光號誌管制之交岔路口闖紅燈者
      ，處新台幣一千八百元以上五千四百元以下罰鍰；汽車駕
      駛人有第五十三條情形者，除依原條款處罰鍰外，並予記
      違規點數三點，道路交通管理處罰條例第53條第1 項、第
      63條第1 項第3 款分別定有明文。
（二）查異議人於上開時間，騎駕機車行經前開路段，為警攔停
      舉發之事實，為異議人所不否認，並有現場簡圖、現場照
      片等件附卷可稽，應堪信為真實。
（三）按駕駛人駕駛汽車，應遵守道路交通標誌、標線、號誌之
      指示，並服從交通指揮人員之指揮；又機器腳踏車行駛至
      交岔路口，其轉彎應依標誌或標線之規定行駛，道路交通
      安全規則第90條、第99條分別定有明文。次按違反行政法
      上義務之行為非出於故意或過失者，不予處罰，行政罰法
      第7 條第1 項亦有明文。
（四）異議人向原處分機關提出申訴後，新北市警察局土城分局
      函覆查處情形稱：經查據填單警員（即證人劉金池）指述
      100 年2 月24日0 時至2 時執行巡邏勤務時，於0 時32分
      在中華路二段與員福路口，發現張庭瑜騎乘一輛６ＨＨ－
      ７５２號重機車，當時中華路二段號誌為紅燈，該車自中
      華路二段往板橋方向行駛，先紅燈右轉一小段至員福路，
      再跨越雙黃線，由員福路直行至中華路二段機車待轉區待
      轉，實則為由中華路二段紅燈左轉至員福路等語，有新北
      市警察局土城分局100 年3 月25日新北警土交申字第100-
      0010329 號函在卷可稽；嗣證人即舉發警員劉金池於本院
      審理時到庭結證稱：本案是我舉發，當時我在巡邏勤務，
      停在照片一的位置，異議人的車在照片四的位置，當時我
      在她的斜對角，車行方向是在照片四的位置右轉過去，成
      Ｌ型的方向行進，停在我前面，車行方向如我的提出的現
      場圖、現場照片所載等語；核其前後陳述並非一致，本院
      因認本案尚難僅憑證人劉金池之單一證述，遽予排除異議
      人係右轉駛入加油站，再由加油站出口左轉通過該路口，
      行駛至中華路二段路口待轉之可能性。
（五）又依卷附現場圖及現場照片顯示，該路段為新北市○○區
      ○○路二段、員福路交岔路口，依證人及異議人陳述之異
      議人車行方向，異議人之本意係欲自中華路二段迴轉，如
      異議人當時有闖紅燈違規之犯意，當可行至內側車道直接
      迴轉，或在慢車道等待紅燈循行人行進方式通過該路口左
      轉；應無先右轉至員福路，再跨越雙黃線，由員福路直行
      至中華路二段機車待轉區待轉，或所謂成Ｌ型的方向行進
      ，停在警員面前待轉之理。堪認異議人辯稱其係因紅綠燈
      有秒差，先右轉駛入加油站，再由加油站出口左轉通過該
      路口，行駛至中華路二段路口待轉，沒有闖紅燈等語，應
      屬真實可信。
（六）綜上所述，本案依卷附證據，尚難證明異議人確有「駕駛
      人行經有燈光號誌管制之交岔路口闖紅燈（左轉）」之違
      規，依罪疑惟輕原則，自應為有利於異議人之認定。原處
      分機關據以裁罰，尚有未洽。異議人聲明異議為有理由，
      應將原處分撤銷，另諭知異議人不罰。
四、據上論斷，應依道路交通管理處罰條例第87條第2 項、道路
    交通事件處理辦法第19條，裁定如主文。
中    華    民    國    100    年    6    月    30    日
                  交通法庭  法  官  林 鈺 琅
上列正本證明與原本無異。
如不服本裁定，應於裁定送達後五日內，敘明抗告理由，向本院
提出抗告狀。
                            書記官  鍾 惠 萍
中    華    民    國    100    年    6    月    30    日